臺灣彰化地方法院刑事判決　　　　　　　　　　　　　九十三年度訴字第五三九號
　　公　訴　人　臺灣彰化地方法院檢察署檢察官
　　被　　　告　庚○○
　　指定辯護人　鄭秀珠律師
右列被告因違反毒品危害防制條例案件，經檢察官提起公訴 (九十三年度偵字第二一
九二、第三四一九號)，本院判決如左：
    主  文
庚○○連續販賣第壹級毒品，處無期徒刑，褫奪公權終身，販賣毒品所得新台幣貳萬
伍仟玖佰肆拾元沒收，如全部或一部不能沒收時，以其財產抵償之，扣案之海洛因共
肆拾柒包（其中肆拾陸包合計淨重拾點貳捌公克，另包裝袋肆拾陸個；另一包毛重零
點肆公克，含包裝袋壹個，扣於另案）沒收銷燬之，另扣案之行動電話貳支（分別為
ＢＥＮＱ牌及ＯＫＷＡＰ牌，序號分別為：000000000000000號、0
00000000000000）、分裝用塑膠袋壹包均沒收；又連續販賣第貳級毒
品，處有期徒刑玖年，褫奪公權捌年，販賣毒品所得新台幣貳萬玖仟元沒收，如全部
或一部不能沒收時，以其財產抵償之，扣案之行動電話貳支（分別為ＢＥＮＱ牌及Ｏ
ＫＷＡＰ牌，序號分別為：000000000000000號、00000000
0000000）、分裝用塑膠袋壹包均沒收沒收。主刑及褫奪公權部分，分別應執
行無期徒刑，褫奪公權終身。
    事  實
一、庚○○（綽號「老鐵」）自民國九十二年十月間起，每半個月自真實姓名、年籍
    不詳、綽號「阿文」之成年男子處，以新台幣三萬元至五萬一千元不等之代價，
    購入數量不詳之第一級毒品海洛因與第二級毒品安非他命後，即在彰化縣彰化市
    ○○街二七七之二號其友人住處外之竹林內，將購入之毒品以塑膠袋分裝成大小
    不等之重量，再以門號0000000000號（放於ＯＫＷＡＰ牌行動電話中
    ）及0000000000號（放於ＢＥＮＱ牌行動電話中，起訴書誤載為00
    00000000）等電話作為對外聯繫販毒之工具。其即自九十二年十月間起
    至九十三年三月十二日被查獲前止，基於販賣毒品以營利之概括犯意，先後於下
    述時間、地點，販賣海洛因或安非他命與丁○○等人：
    （一）其自九十二年十月間起至九十三年一月中農曆過年前止（起訴書載為至九
          十二年十二月二十六日止），每隔三至四天，由丁○○撥打庚○○000
          0000000號行動電話表明購買海洛因之數量後，二人再相約在彰化
          縣彰化市大竹里綽號「阿宗」住家附近或彰化市○○路某巷內，庚○○即
          以每次約五百元之價錢，販賣第一級毒品海洛因予丁○○約十次，販賣所
          得共約五千元。
    （二）其又分別於九十三年二月九日十五時三十分許、同年、月十八日十六時十
          八分許、同年三月十日二十二時八分許、同年、月十二日十八時六分許，
          分別在彰化縣彰化市○○街、同市○○路之「準度撞球場」等地，以上述
          聯絡方式，分別販賣海洛因一千元、一千元、五百元及五百元給甲○○；
          另於九十三年二月九時十九時十三分許，在彰化縣彰化市○○路之「準度
          撞球場」，販賣一千元之安非他命給甲○○（起訴書載為自九十三年一月
          間起至九十三年三月十二日十八時六分許止，每隔三至七天，在彰化縣彰
          化市○○路「準度撞球場」或福山街綽號「阿宗」住家，每次以五百元至
          一千元之價錢，販賣第一級毒品海洛因、第二級毒品安非他命予甲○○）
          ，前後販賣所得共約四千元。
    （三）其再以前述聯絡方式，於九十三年一月中（九十三年一月之農曆年前一星
          期）、同年二月九日十四時十三分許及同年三月初，在彰化縣彰南路彰化
          百貨附近、同路大竹圍統一超商附近及彰化百貨附近，分別以六千元、二
          千元及一萬一千元之代價，販賣安非他命給乙○○各一次；並於同年一月
          底，在彰化縣彰化市○○路玉皇宮附近，以二千元之代價，販賣海洛因給
          乙○○一次（乙○○稱其係受戊○○之託，代戊○○向庚○○購買上開毒
          品，事後由戊○○轉讓部分毒品給乙○○施用，此部分未據起訴，另起訴
          書載為自同年二月間起至同年三月初止，在彰化縣彰化市○○路玉皇宮圍
          牆內或彰化市○○路二段大竹圍橋頭７─１１統一超商前，以每次一千元
          至二千元之價錢，販賣三至四次之第二級毒品安非他命予乙○○，販賣海
          洛因給乙○○部分未據起訴），前後販賣所得共約二萬一千元。
    （四）其復以前述聯絡方式，分別於九十三年一月中（農曆年前）、同年二月中
          及同年三月九日十七時五十分許，在彰化縣彰化市○○路彰化百貨附近，
          每次以三千元之代價，販賣安非他命給己○○共三次（起訴書載為自同年
          二月間起至同年三月九日十七時五十分許止，以每次二千元至三千元之代
          價，販賣三次第二級毒品安非他命予己○○），販賣所得共約九千元。
    （五）庚○○繼續以前述聯絡方式，於九十三年二月九日十三時五十八分許及三
          月十月二十一時三分許，分別在彰化縣彰化市○○街ＯＫ便利超商前及同
          市○○路彰化百貨附近，各以一千元及二千元之代價，販賣海洛因給葉慶
          堂各一次（起訴書載為自同年二月九日十三時許起至同年三月十日二十時
          許止，以每次一千元至二千元之價錢，販賣四至五次之第一級毒品海洛因
          予戊○○），販賣所得共約三千元。
二、嗣庚○○承前之營利概括犯意，於九十三年三月十二日二十一時四十五分許，以
    前述聯絡方式與丙○○相約在彰化縣彰化市○○街二二四之一號「ＯＫ便利商店
    」前，正欲以九百四十元之價錢，販賣第一級毒品海洛因一小包（毛重○˙四公
    克）予丙○○之際，為警持搜索票當場查獲，並扣得已交付給丙○○之第一級毒
    品海洛因一小包（毛重○˙四公克，未扣於本案）及庚○○手持販毒贓款九百四
    十元、ＳＩＭ卡（門號：0000000000號）一片、ＯＫＷＡＰ牌行動電
    話（內附門號：0000000000號之晶片卡、序號為000000000
    000000號）一支。復帶同庚○○至彰化市○○街二七七之二號前花園內之
    空心磚下，查扣其所有之第一級毒品海洛因四十六小包（淨重共約十˙二八公克
    ，另包裝袋四十六個）、分裝用塑膠袋一大包及削尖吸管二支（削尖吸管係供庚○○施用毒品所用，此經其供述在卷，已於其另涉之施用毒品案件中併予宣告沒
    收）。另帶同庚○○至其彰化市○○路○段二三九巷五六號住處，查扣其所有之
    ＢＥＮＱ牌行動電話一支（內附門號：0000000000號之晶片卡、序號
    ：000000000000000號），始知上情。
三、案經彰化縣警察局移送臺灣彰化地方法院檢察署檢察官偵查起訴。
    理  由
一、訊之被告庚○○固不否認其有於上述時、地，以其使用之上開行動電話與甲○○
    、乙○○、己○○、戊○○、丙○○等人聯絡，其並有交付三千元之安非他命給
    己○○共三次、並曾交付海洛因及安非他命給甲○○及交付二千元之海洛因給戊○○，且其於被查獲時，確實有交付海洛因一包給丙○○，並向丙○○收取九百
    四十元等事實，惟其矢口否認有販賣海洛因及安非他命之犯行，辯稱：伊購買毒
    品係為供自己施用的，分裝成大、小包，大包是用來摻入香煙，小包是注射用的
    ，而甲○○及戊○○二人係與伊一同出錢合買毒品，己○○則是請伊代購安非他
    命，伊再把所買之毒品交與其等，並不是販賣毒品給其三人；又伊前後共無償交
    付海洛因給丙○○共約五、六次，均未向丙○○收錢，查獲時，伊亦係無償交付
    海洛因一包給丙○○，至丙○○交與伊的九百四十元是丙○○返還之前向伊之借
    款，並非購買海洛因之代價；另伊從未販賣毒品給丁○○及乙○○，亦不認識其
    二人，且伊更不知乙○○所指之玉皇宮在何處；至0000000000號及0
    000000000號行動電話門號，均是友人送給伊的，伊不常使用，但伊之
    友人「阿文」會使用該二支電話云云。
二、惟查：被告上開連續販賣第一級毒品海洛因與第二級毒品安非他命之犯行，業據
    證人乙○○自警訊、偵查及本院審理時一再堅決證述歷歷，核其前後指證大致相
    符，並經證文丁○○、甲○○、己○○、戊○○分別於警訊或偵查中證述詳細，
    其等均一致證述被告確有於上述時、地，經以前述電話聯絡之方式，用該等代價
    分別販賣海洛因或安非他給其等施用之過程明確，並有被告以其0000000
    000、0000000000號行動電話門號，於前述販賣毒品之時間，與甲○○、乙○○、己○○、戊○○及丙○○電話聯絡之監聽譯文一份（附監聽錄音
    帶及ＣＤ各一張）、被告於九十三年三月九日販賣安非他命給己○○及同年、月
    十二日販賣海洛因給丙○○為警當場查獲之搜證ＶＣＤ各一片及ＶＣＤ翻拍照片
    三張、搜索扣押筆錄、現場照片及甲○○、乙○○、己○○、戊○○等人指認被
    告之犯罪嫌疑人紀錄表各一紙附卷、上開海洛因共四十七包、分裝袋一包、被告
    之行動電話二支（內附上開門號之晶片卡）及販賣海洛因給丙○○所得之現金九
    百四十元（另從被告身上起出八千一百元，故共計扣得九千零四十元）等扣案可
    相佐證；而被告帶同員警前去查扣之四十六包海洛因，經送法務部調查局鑑定後
    ，確認為海洛因無誤（合計淨重為十點二八公克），亦有該局出具之鑑定通知書
    一紙附卷可參，且被告並不否認其確有於上述時、地，分別交付海洛因或安非他
    命給甲○○、己○○、戊○○及丙○○等事實，其並有於上述時間，以其行動電
    話與甲○○、乙○○、己○○、戊○○、丙○○等人通話而為警依法監聽錄音等
    事實足認公訴人前開起訴實非無憑；被告雖矢口否認有上揭販賣毒品之犯行，並
    以前開情詞置辯，然查：
    （一）被告販賣海洛因及安非他命給乙○○之犯行，業據乙○○自始指證歷歷，
          並有被告與乙○○於九十三年二月九日十四時十三分四十九秒許為購買二
          千元安非他命之電話聯絡監聽錄音譯文一段、乙○○指認被告之犯罪嫌疑
          人紀錄表一紙等附卷可參，其確有販賣海洛因及安非他命給乙○○之事實
          堪可認定；被告雖辯說其與乙○○並不相識，然其卻又坦認其於九十三年
          二月九日十四時十三分四十九秒許為警監聽之內容確係其與乙○○之對話
          ，其先後所供，顯相出入，實有為己卸責之意，難予採信。
    （二）又被告雖坦承其有於上述時、地，分別交付海洛因或安非他命給甲○○、
          己○○與戊○○，但其否認有販賣海洛因或安非他命給甲○○三人，辯稱
          其係與甲○○、戊○○等人合買毒品，己○○則係請其代購安非他命，其
          再把毒品交付給其三人云云，且證人甲○○、己○○、戊○○三人後於本
          院審理時，亦一致改口否認有向被告購買毒品，分別改稱是與被告合買或
          請被告代購毒品云云。惟查被告前於警訊或本院初訊時，卻一再否認其認
          識甲○○、己○○及戊○○三人，與其後係與甲○○、戊○○合買毒品或
          代己○○購買毒品之說詞顯相出入，是其後之改口已有可疑；又被告雖辯
          稱其係與吳鴻嗚、戊○○合買毒品，然若其此之所辯為真，則查其電話監
          聽譯文，其甫於九十三年二月九日十三時五十八分許，與戊○○電話聯絡
          合買海洛因各一千，於同日十七時三十分許，竟又與甲○○電話聯絡要合
          買海洛因各一千，同日十九時十三分，再與甲○○電話聯絡要合買安非他
          命各一千，一日之內，竟三次購買毒品，甚而其於同年三月十日，又分別
          與戊○○、甲○○電話聯絡購買海洛因，同年、月十一日卻再與甲○○聯
          絡購買海洛因，同年、月十三日其即因被查獲販賣海洛因給丙○○而一併
          扣得海洛因共四十七包，其購買海洛因之次數與數量之密集，顯非單純合
          買施用可解；而證人甲○○、己○○及戊○○前於警訊時，經警播放其於
          上述時間、打電話向被告購買海洛因或安非他命而為警監之電話譯文及蒐
          證錄音ＶＣＤ（己○○部分僅錄得九十三年三月九日之交易內容）、請其
          說明對話內容之含義時，其明白證述該等對話內容確係在向被告表示購買
          毒品之意，三人並一致指認被告之照片，確認被告即係販賣毒品給其三人
          之人，此有上開監聽錄音帶、監聽電話譯文、蒐證ＶＣＤ（己○○部分）
          各一份、毒品交易之翻拍照片三張及指認犯罪嫌疑人紀錄表三紙附卷可相
          佐證，觀其與甲○○三人之通話內容，明白表示購買毒品之金額（一張、
          三千或一千、二千），其中己○○與被告於九十三年三月九日十七時五十
          分許之品交易之過程，甚至為警當場錄影存證，戊○○於偵查中亦供述其
          確有向綽號「老鐵」之被告購買毒品無誤，證人乙○○更證述其係係葉慶
          堂指示向被告購買海洛因及安非他命，是其等與被告上開毒品交易之犯行
          已至為明確，則甲○○三人其後於本院之改口，顯有迴護被告之意，自不
          能採為有利於被告之認定。是被告販賣海洛因或安非他命給甲○○、劉俊
          民及戊○○之犯行實可認定。
    （三）再被告否認其有販賣海洛因給丁○○，並辯說其並不認識丁○○云云，然
          丁○○於本院審理時，卻證稱其見過被告三、四次之多，其二人顯非不相
          識，則被告此之所辯，實有隱瞞之故意；又查丁○○於警訊時業已明確表
          示其自九十二年十月間起至九十三年一月九日其為警查獲施用海洛因止，
          每隔三到四天即會撥打0000000000號行動電話向綽號「老鐵」
          之人購買海洛因等語，其後於本院九十二年度訴字第一三九四號其施用毒
          品之刑事案件審理中，又堅決供說其確實是撥打該支行動電話向持用該門
          號、綽號「老鐵」之人購買海洛因無誤，其於本案審理時，亦結證說是打
          0000000000號行動電話向持用該門號、綽號為「老鐵」之人購
          買海洛因無誤，雖丁○○於本院審理時否認其所指之「老鐵」係本案之被
          告，並證稱被告之綽號係「阿中」云云，然查被告自始並不否認其綽號確
          為「老鐵」，且觀監聽被告之電話譯文所示，撥打被告所持用之上開行動
          電話門號之人在電話中亦均稱呼被告為「老鐵」、「鐵兄」，並無人稱呼
          被告為「阿中」，而被告亦坦稱上開被監聽之電話確係其與甲○○、李凱
          文、己○○、戊○○、丙○○等人之對話，又審諸「老鐵」尚非一般尋常
          之綽號，縱然尚有其他人之綽號為「老鐵」，亦無洽好亦曾使用該000
          0000000號行動電話門號之可能等情，證人丁○○所指該名持用0
          000000000號行動電話門號之「老鐵」，應係本案之被告無誤，
          則丁○○後於本院之改口，顯係為被告隱匿之意，也無可信，也不能採為
          有利於被告之認定。
    （四）復查被告於上述時、地，以九百四十元之代價，販賣海洛因一包給丙○○
          之事實，業經員警於九十三年三月十二日二十一時十七分，監聽被告當時
          與丙○○電話通訊、約定毒品交易之談話內容後，予以蒐證錄音明確，並
          製有電話譯文一段附卷可參，依電話監聽錄音譯文所示，丙○○於電話中
          明確向被告表示「鐵啊，差幾十元啦，一千啦」，被告則回稱「你到再打
          給我啦」等語，其語意顯係在進行交易，後被告與丙○○二人果然於當日
          二十一時四十五分許，分別前去彰化縣彰化市○○街二二四之一號之ＯＫ
          便利商店前見面，被告當場交付海洛因一包與丙○○，丙○○亦交付九百
          四十元給被告，其二人間一手交錢、一手交付毒品之過程，均為警當場錄
          影蒐證，隨即當場逮捕其二人，而自被告手中扣得其向丙○○所收取之九
          百四十元，並自丙○○手中扣得被告所交付之海洛因一包，此亦有蒐證Ｖ
          ＣＤ一片附卷可參；被告就此雖辯稱當時丙○○係要返還之前向伊借用之
          一千元，但其身上只有九百四十元，始向伊表示差幾十元，且伊係要把該
          包海洛因無償送給丙○○施用，非販賣給丙○○，並供稱其已無償轉讓海
          洛因給丙○○施用約五、六次云云，而丙○○亦附和被告之辯詞，否認有
          向被告購買海洛因，然查被告原於警局初訊時、當員警訊其於上述與張東
          嶺電話通話內容所述係指何意時，其原係供稱「．．．內容係他（指張東
          嶺）要向我購買戒毒中藥的。他拿現金九百四十元給我，即警方現場於我
          右手查扣之金錢」，後於解送檢察官訊問時，被訊其被逮捕之原因，亦供
          稱：「在福山街他（指丙○○）要來向我買解藥．．．他要向我買解藥，
          我家裡解藥剛好用完．．．」，而當檢察官進行複訊、訊其「丙○○拿九
          百四十元給你作何用」時，其又供說：「我不知道他要作什用」（見九十
          三年度偵字第二一九二號偵查卷第二六頁），則其對前述監聽電話之內容
          原係供稱是丙○○有意向其購買戒毒之中藥云云，而對丙○○所交付之九
          百四十元之用意則答稱不知，與其後改口稱九百四十元是丙○○返還其借
          款之說詞，顯相出入，又被告辯稱該包海洛因是要無償送給丙○○施用，
          然其原於警局初訊時係供說：「．．．今日係他們（指丙○○及其女友林
          美月）要向我買戒毒用的中藥，我才自己拿一包毒品海洛因給他們」，其
          後於解送檢察官偵訊、問其為何拿海洛因給丙○○時，卻供說：「他向我
          要的」，其後因檢察官聲請羈押而被解送本院訊問時竟又供稱：「．．．
          那包是我的，警察抓我時是從我身上掉出來的」，則從丙○○手上所扣得
          之海洛因一包，究係被告自行轉讓與丙○○、或是丙○○向被告所索討、
          甚或被告根本並未把海洛因交給丙○○，就此被告前後供詞一變再變，則
          其此之所辯，顯有卸責之意，而丙○○之證詞，亦有迴護被告之情形，均
          不能採為有利於被告之認定。其確有於上述時、地，以九百四十元之代價
          ，販賣海洛因一包給丙○○之事實業經員警當場蒐證、查獲已至為明確。
    （五）至被告另辯說上述所扣之行動電話門號二個，均是友人送給伊而持有，其
          平日甚少使用，有時也會借給「阿文」使用，而否認有使用該二行動電話
          進行毒品交易云云，然查其並不否認確有行使該二個行動電話與甲○○、
          乙○○、己○○、戊○○、丙○○等人聯絡而為警監聽錄音之事實，有上
          開監聽錄音帶及電話譯文等附卷可參，且該二個行動電話門號係在被告身
          上或在其家中所查獲，則被告否認有以該二個行動電話進行毒品交易之說
          詞亦有不實，要無可信。
    綜上所述，被告前揭販賣第一級毒品海洛因及第二級毒品安非他命之犯行，均堪
    認定，皆應依法予以論科。
三、核被告庚○○所為，係犯毒品危害防制條例第四條第一項、第二項之販賣第一級
    與第二級毒品罪。其販賣毒品前、後持有毒品之行為，已為其販賣毒品之犯行所
    吸收，不另論處。又被告先後多次分別販賣毒品海洛因及安非他命之行為，均時
    間緊接，所犯構成要件相同，顯皆係基於概括之犯意反覆為之，均應依連續犯之
    規定以一罪論，並依法加重其刑（然販賣第一級毒品海洛因部分，因法定刑為死
    刑、無期徒刑之重罪，依法不得加重）。又其所犯上開二罪間，犯意各別，行為
    互殊，應分論併罰。爰審酌被告犯罪之動機、目的、方法、手段、品行、所得利
    益，其為圖不法利益，竟販賣毒品給他人，毒化社會，所生危害難謂輕微，且其
    犯後一再否認犯行，毫無悔意，犯後態度欠佳等一切情狀，量處如主文所示之刑
    ，並諭知褫奪公權終身及定其應執行之刑，以示懲儆。而其販賣第一級毒品所得
    之二萬五千九百四十元及販賣第二級毒品所得之二萬九千元，均應併依法宣告沒
    收之，如全部或一部不能沒收時，以其財產抵償之；至扣案海洛因共四十七包（
    含已販賣給丙○○之一包）係當場所查扣之毒品，應依法宣告沒收銷燬之，另供
    被告分裝毒品之塑膠空袋一包及供被告插卡使用之上開手機二支，均係被告所有
    、供其犯本罪所用或犯本罪預備之物，業經本院查證如上，應併依法宣告沒收之
    ；另削尖吸管二支雖係被告所有，但無從證明係供其販賣毒品所用，而上開所扣
    之行動電話門號晶片三片雖係供被告毒品交易聯絡所用，但該晶片係行動電話公
    司所有，且非屬違禁物，依法均不能宣告沒收，附此敘明。又被告供稱其另有無
    償轉讓海洛因給丙○○約五、六次，且證人乙○○證稱戊○○亦曾轉讓毒品給其
    施用，及證人丁○○、甲○○、己○○、戊○○、丙○○等人於本院依法具結後
    ，就有關認定本件被告是否有罪之重要事項為不法之陳述而涉有偽證罪等事實均
    未起訴，依法另行向檢察官舉發。
據上論斷，應依刑事訴訟法第二百九十九條第一項前段，毒品危害防制條例第四條第
一項、第二項、第十八條第一項前段、第十九條第一項，刑法第十一條前段、第五十
六條、第三十七條第一項、第二項、第五十一條第五款、第八款、第三十八條第一項
第二款，判決如主文。
本案經檢察官林裕斌到庭執行職務。
中      華      民      國      九十三      年      十一    月    十九  日
                               臺灣彰化地方法院刑事第一庭
                                   審判長法官  葉  榮  郎
                                   法      官  陳  秋  錦
                                   法      官  葛  永  輝
右正本證明與原本無異。
如不服本判決，應於判決送達後十日內向本院提出上訴狀( 須附繕本 )。
                                   法院書記官  施  惠  卿
中      華      民      國      九十三  年      十一    月    十九  日
毒品危害防制條例第四條
製造、運輸、販賣第一級毒品者，處死刑或無期徒刑；處無期徒刑者，得併科新臺幣
一千萬元以下罰金。
製造、運輸、販賣第二級毒品者，處無期徒刑或七年以上有期徒刑得併科新臺幣七百
萬元以下罰金。
製造、運輸、販賣第三級毒品者，處五年以上有期徒刑，得併科新臺幣五百萬元以下
罰金。
製造、運輸、販賣專供製造或施用毒品之器具者，處一年以上七年以下有期徒刑，得
併科新臺幣一百萬元以下罰金。
前四項之未遂犯罰之。
